【裁判字號】    98,訴,919
【裁判日期】    981016
【裁判案由】    違反毒品危害防制條例
【裁判全文】
臺灣屏東地方法院刑事判決               98年度訴字第919號
公  訴  人  臺灣屏東地方法院檢察署檢察官
被      告  甲○○
上列被告因違反毒品危害防制條例案件，經檢察官提起公訴（98
年度毒偵字第1066號），本院適用簡式審判程序，判決如下：
    主  文
甲○○施用第一級毒品，累犯，處有期徒刑拾月。
    事  實
一、甲○○前於民國89年間因施用毒品案件，經本院以89年度毒
    聲字第18號裁定觀察勒戒，因認有繼續施用毒品之傾向，經
    臺灣屏東地方法院檢察署檢察官起訴並聲請強制戒治，經本
    院以89年度易字第738 號判決判處有期徒刑1 年6 月確定；
    強制戒治部分則經本院以89年度毒聲字第1037號裁定強制戒
    治，復經本院先後以89年度毒聲字第2249號、90年度毒聲字
    第47號，分別裁定停止戒治、撤銷停止戒治，於90年9 月28
    日執行完畢，於翌日釋放接續執行上開有期徒刑部分。另因
    違反毒品危害防制條例案件，經臺灣高等法院高雄分院以90
    年度上訴字第866 號判決判處有期徒刑1 年3 月確定，並與
    上開有期徒刑1 年6 月接續執行，於92年7 月17日縮短刑期
    假釋出監，嗣經撤銷假釋，應執行殘刑有期徒刑9 月又16日
    ；又於前開強制戒治執行完畢後5 年內，於93年間，因再犯
    施用第一級、第二級毒品案件，經本院以93年度訴緝字第43
    號判決判處有期徒刑1 年4 月確定，與上開殘刑接續執行，
    於95年10月25日縮短刑期假釋出監，於95年11月26日保護管
    束期滿視為執行完畢。詎又基於施用第一級毒品海洛因之犯
    意，於98年5 月8 日上午10時許，在屏東縣屏東市海豐里海
    豐6 之4 號住處，將第一級毒品海洛因置於針筒內，以注射
    方式施用第一級毒品海洛因1 次。嗣於98年5 月8 日下午2
    時35分許，經警徵得其同意後，採集尿液送驗結果呈嗎啡陽
    性反應，因而查獲上情。
二、案經屏東縣警察局移送臺灣屏東地方法院檢察署檢察官偵查
    起訴。
    理  由
一、本件被告甲○○所犯為死刑、無期徒刑、最輕本刑為3 年以
    上有期徒刑以外之罪，其於準備程序中就被訴事實為有罪之
    陳述，經告知簡式審判程序之旨，並聽取當事人之意見後，
    本院認為適宜獨任進行簡式審判程序，而裁定進行簡式程序
    審理，合先敘明。
二、上開犯罪事實，業據被告甲○○於本院審理時坦白承認，且
    被告為警查獲後所採集之尿液，經台灣檢驗科技股份有限公
    司檢驗結果，呈嗎啡陽性反應，有該醫院濫用藥物尿液檢驗
    報告附卷足憑（見警卷第6 頁），足認被告自白與事實相符
    ，本件事證明確，其犯行堪予認定。
三、按修正毒品危害防制條例就施用毒品者，只於「初犯」及「
    5 年後再犯」等2 種情形，有其追訴條件之限制，即須於初
    犯經觀察、勒戒或強制戒治釋放後，5 年內均無施用毒品之
    行為，始能認其前所實施之觀察、勒戒或強制戒治已足遮斷
    毒癮，而得於5 年後再犯時，再予適用初犯之規定，重行觀
    察、勒戒等程序。倘5 年內已經再犯，被依法追訴處罰，縱
    其第3 次（或第3 次以上）施用毒品之時間在初犯釋放5 年
    以後，即與「5 年後再犯」之情形有別，且因已於「5 年內
    再犯」，顯見其再犯率甚高，原實施觀察、勒戒或強制戒治
    ，已無法收其實效，而無5 年戒斷期之存在，自無再經觀察
    、勒戒及強制戒治之必要，應由檢察官逕行起訴（參照最高
    法院95年度台非字第59號、第65號判決意旨）。經查，被告
    前因施用毒品案件，經本院以89年度毒聲字第18號裁定觀察
    勒戒，因認有繼續施用毒品之傾向，經臺灣屏東地方法院檢
    察署檢察官起訴並聲請強制戒治，經本院以89年度易字第73
    8 號判決判處有期徒刑1 年6 月確定；強制戒治部分則經本
    院以89年度毒聲字第1037號裁定強制戒治，復經本院先後以
    89年度毒聲字第2249號、90年度毒聲字第47號，分別裁定停
    止戒治、撤銷停止戒治，於90年9 月28日執行完畢，於翌日
    釋放接續執行上開有期徒刑部分；又於前開強制戒治執行完
    畢後5 年內，於93年間，因再犯施用第一級、第二級毒品案
    件，經本院以93年度訴緝字第43號判決判處有期徒刑1 年4
    月確定，有臺灣高等法院被告前案紀錄表在卷可參，揆諸上
    開意旨，本件訴追條件自無欠缺，依法應追訴處罰。
四、核被告甲○○所為，係犯毒品危害防制條例第10條第1 項之
    施用第一級毒品罪。被告持有海洛因之低度行為，應為施用
    之高度行為所吸收，不另論罪。被告前因違反毒品危害防制
    條例案件，經本院以89年度易字第738 號判決判處有期徒刑
    1 年6 月確定；另因違反毒品危害防制條例案件，經臺灣高
    等法院高雄分院以90年度上訴字第866 號判決判處有期徒刑
    1 年3 月確定，並與上開有期徒刑1 年6 月接續執行，於92
    年7 月17日縮短刑期假釋出監，嗣經撤銷假釋，應執行殘刑
    有期徒刑9 月又16日；又因施用第一級、第二級毒品案件，
    經本院以93年度訴緝字第43號判決判處有期徒刑1 年4 月確
    定，與上開殘刑接續執行，於95年10月25日縮短刑期假釋出
    監，於95年11月26日保護管束期滿視為執行完畢之事實，有
    臺灣高等法院被告前案紀錄表在卷可證，其於有期徒刑執行
    完畢後5 年內，故意再犯本件有期徒刑以上之罪，依刑法第
    47條第1 項規定，為累犯，應加重其刑。爰審酌被告施用毒
    品，足以戕害其身心，前因施用毒品，強制戒治執行完畢，
    又為本件施用毒品犯行，顯見自制力不佳，非予適當之刑罰
    不足以戒絕犯行；惟考量其犯後坦承犯行，態度良好，又施
    用毒品行為於本質上係屬自我戕害行為，反社會性之程度應
    屬較低等一切情狀，量處如主文所示之刑。
據上論斷，應依刑事訴訟法第299 條第1 項前段、第273 條之1
第1 項，毒品危害防制條例第10條第1 項，刑法第11條前段、第
47條第1 項，判決如主文。
本案經檢察官潘國威到庭執行職務。
中    華    民    國    98    年    10    月    16    日
                  刑事第三庭  法  官  戴韻玲
以上正本證明與原本無異。
如不服本判決應於收受本判決後10日內向本院提出上訴書狀，並
應敘述具體理由，如未敘述上訴理由者，應於上訴期間屆滿後20
日內補提理由書狀於本院（均須按他造當事人之人數附繕本）「
切勿逕送上級法院」。
中    華    民    國    98    年    10    月    16    日
                              書記官  張語恬
附錄法條：
毒品危害防制條例第10條
施用第一級毒品者，處 6 月以上 5 年以下有期徒刑。


司法院資訊處製作；財團法人民間司法改革基金會備份。
